# 医院与当地政府部门合作收入确认事项

提问人：朱广洋 xa0242 时间：2019-05-24 20:57:11
请教陈版及各位老师：
A 公司为一家牙科医院，根据《全国儿童口腔疾病综合干预项目工作规范》
以及地方政策，医院为符合条件的儿童免费提供 “窝沟封闭” 医疗服务，按年度与当地卫生和计划生育委员会进行结算。
A 公司 2017 年度当地卫生和计划生育委员会给予的任务量为 1000 颗牙齿，公司实际免费治疗 1300 颗牙齿，每颗牙齿的补助金额不存在变化，但数量存在变数，如卫计委 2018 年 6 月份核定数量可能为 900 颗， 1000颗、也可能为 1100 颗，卫计委核定后，当地财政部门按照卫计委核定的金额将款项打至公司账户。
请问各位老师该类业务 A 公司是确认主营业务收入还是其他收益？确认的年度是在 2017 年度还是在 2018 年度？

回答人：chenyiwei
1 、属于政府购买服务，应确认主营业务收入。
2 、建议了解治疗数量的核定依据，确定这些依据是否需经过主管调整，以及医院方对调整数量能否合理估计、可靠预见。如果依据一段时间后的治疗效果进行核定的，则还需考虑医院在治疗后是否还需要提供后续跟踪服务，以及治疗有效比例能否根据历史经验合理估计等因素。

提问人：朱广洋 xa0242 时间：2019-05-25 11:50:14
陈版，您好！医院给儿童提供服务后，一般在 3 个月需要复检一次，复检若发现存在牙齿脱落的情况，医院会重新负责窝沟封闭的治疗。根据历史数据，最低拨款额为年度任务量的 85%至90%之间。是不是可以根据历史经验值在提供完复检无异常的情况下确认当年的收入，在核定后的差额部分调整报告年度的收入或者根据重要性及影响程度将核定的差额部分直接调整核定年度的收入。

回答人：chenyiwei
也可以。